臺灣嘉義地方法院交通事件裁定　　　　94年度交聲字第16號
原處分機關　交通部公路總局嘉義市監理所
異　議　人　甲○○　男　49歲.
（即受處分人)
上列異議人即受處分人因違反道路交通管理處罰條例案件，對於
嘉義市交通事件裁決所中華民國94年1月4日所為之處分（原處分
案號：嘉監義字第裁76－Ｌ00000000號），聲明異議，本院裁定
如下：
    主  文
原處分撤銷。
甲○○汽車駕駛人，駕駛營業一般小客車行駛機車優先道，經警
制止時，拒絕停車接受稽查而逃逸，處罰鍰新臺幣參仟玖佰元，
並記違規點數貳點。
    理  由
一、按汽車駕駛人，在多車道不依規定駕車者，處新台幣600元
    以上1800元以下罰鍰；次按汽車駕駛人，駕駛汽車有違反本
    條例之行為，經交通勤務警察或依法令執行交通稽查任務人
    員制止時，不聽制止或拒絕停車接受稽查而逃逸者，除按各
    該條規定處罰外，處新臺幣3000元以上6000元以下罰鍰。又
    汽車駕駛人，違反道路交通管理處罰條例第45條、第60條第
    1項規定者，除依原條款處罰鍰外，並各記違規點數1點；道
    路交通管理處罰條例第45條第4款、第60條第1項、第63條第
    1項第1款分別定有明文。
二、本件異議人即受處分人甲○○駕駛車牌號碼030─ＭＨ營業
    一般小客車，於民國93年11月2日21時18分許，在嘉義市○
    ○路與中山路口為嘉義市警察局第一分局舉發「行駛機車優
    先道」及「經警攔查不停、加速逃逸」之違規，依違反道路
    交通管理處罰條例第45條第4款、第60條第1項之規定掣單逕
    行舉發。嗣受處分人雖向原處分機關提出申訴，然經原處分
    機關函請舉發單位調查結果，仍認受處分人有前開違規事實
    ，原處分機關遂於94年1月4日分別依道路交通管理處罰條例
    第45條第4款 (原裁決書贅引第一項)、第60條第1項之規定
    ，裁處受處分人新臺幣3900元整。
三、訊據受處分人就其於上揭時間，駕車行經前開路段之事實故
    不爭執，唯否認當時有受到值勤員警的攔檢，辯稱：「我有
    停車，我以為警察是在指揮交通，那時警察有帶紅色指揮棒
    ，我以為警察叫我右轉... 」、「我當時是有載送客人，所
    以停車才會停在機車道上... 」等語 (詳見本院94年3月3日
    訊問筆錄)，並以原舉發單位未提供照片或錄影存證為由聲
    明異議。惟查，受處分人駕駛車牌號碼303─ＭＨ號營業一
    般小客車於前揭時地行駛機車優先道，經警攔停又拒絕停車
    接受稽查逃逸等情，業據證人即目睹受處分人有前開違規情
    事之警員何鳳富於本院94年3月3日調查時，具結證述：「他
    是從民族路由東往西的方向，要上嘉雄陸橋，行駛機車優先
    道，我是在檳榔攤前。」、「指揮交通是站在路中央，但是
    我是站在路邊攔截異議人請其停車」等語明確 (詳見本院94
    年3月3日訊問筆錄)。衡諸本件舉發員警與受處分人素不相
    識，亦無仇怨，其依法執行公務，自無任意誣陷異議人之理
    ；且按執行交通稽查勤務警員掣單舉發違反道路交通管理處
    罰條例所列之違規事實，本質上為行政處分，係公務員基於
    職務上之權力，依法就特定之具體事件所為之具公法上效果
    之單方面行政行為，基於公務員為公法上行為具有公信力之
    原則，除另有證據可為相反之認定外，該行政行為當可被推
    定為真正。受處分人雖於前揭供述辯稱其係載送客人才會停
    車於機車道上，然亦自承當時明知員警有持紅色指揮棒指揮
    之動作，竟徒口聲稱不知員警係對其攔停，反而加速逃逸，
    受處分人所辯顯係推諉卸責之詞，不足採信。受處分人既未
    能舉出或聲請本院調查對其有利之證據以使本院對證人所證
    述受處分人違規行為產生任何合理懷疑，其所辯自難採認。
    是以本件受處分人駕駛030─ＭＨ營小客車有前述行駛機車
    優先道，經警攔停又拒絕停車接受稽查逃逸之違規行為，已
    堪認定，本件違規事實已臻明確。
四、綜上所述，原處分機關因而依道路交通管理處罰條例第45條
    第4款、第60條第1項規定，裁處異議人罰鍰3900元，固非無
    見，然有違反道路交通管理處罰條例第45條、第60條第1項
    之規定者，尚應各記違規點數1點，同條例第63條第1項第1
    款業有明文，原處分機關不察，僅裁處異議人罰鍰390 0 元
    ，自有未當。本件受處分人之聲明異議，雖無理由，然原處
    分既有如上可議之處，自屬無可維持，應由本院將原處分撤
    銷，改諭知如主文所示，以資適法。
五、據上論斷，應依道路交通案件處理辦法第19條、第20條前段
    ，裁定如主文。
中　　華　　民　　國　　94　　年　　3 　　月　22  　日
                       交通法庭  法　官　夏  金  郎
以上正本證明與原本無異。
如不服本裁定，應於送達後5日內，向本院提出抗告狀。
中　　華　　民　　國　　94　　年　　3 　　月　22  　日
                        　　     書記官　陳  秀  麗
